臺灣彰化地方法院刑事判決　　　　　　　100年度訴字第843號
公　訴　人　臺灣彰化地方法院檢察署檢察官
被　　　告　黃鈞豪
上列被告因偽造文書等案件，經檢察官提起公訴（100年度偵字
第5140、5341號），本院判決如下：
    主  文
黃鈞豪犯附表一、二所示之罪，均累犯，各處附表一、二主文欄
所示之刑（如易科罰金，均以新臺幣壹仟元折算壹日）；又犯行
使偽造私文書罪，累犯，處有期徒刑肆月，如易科罰金，以新臺
幣壹仟元折算壹日，未扣案宅急便託運單上偽造之「黃育嘉」署
押參枚均沒收。應執行有期徒刑貳年陸月，如易科罰金，以新台
幣壹仟元折算壹日，未扣案宅急便託運單上偽造之「黃育嘉」署
押參枚均沒收。
其餘被訴竊盜部分，均無罪。
    犯罪事實
一、黃鈞豪前因詐欺案件於民國97年6月23日，經台灣台北地方
    法院以97年易字1140號判處有期徒刑2月、緩刑3年確定，嗣
    緩刑期內故意更犯罪，於99年5月18日，經台灣高雄地方法
    院以99年審簡字490號判處有期徒刑3月確定（該有期徒刑3
    月，雖於99年10月20日易科罰金執行完畢，但仍須與本院10
    0年易字108號判決確定之宣告刑，依數罪併罰規定另定執行
    刑，故仍未執行完畢），而被撤銷緩刑入監執行，於100年2
    月12日縮刑期滿執行完畢，猶不知悔改，不思以正常方法賺
    取財物，竟意圖為自己不法之所有，在AIO綱站、豆豆聊天
    室網站上以「陳育嘉」、「黃育嘉」、「瑞奇蹦」、「黃瑞
    奇」或「RICH」等假名或綽號自稱，藉以搭訕使用該網路之
    女子，俟互有交談取得信任後，再於如附表一編號1至10所
    示之時間、地點，先後以如附表一編號1至10所示之手段，
    使附表一編號1至10所示林鈺諠、陳秋吟、田以茹、黃思潔
    、廖翊涵、范予、黃湘芸、彭思樺、王馥書、李君儀等人
    先後陷於錯誤，陸續交付如附表一編號1至10所示之財物予
    黃鈞豪；或陸續同時自附表一編號1之林鈺諠處，先後取得
    財產上不法利益（單眼相機折扣、遠傳易付卡1000元儲值密
    碼1組、行動電話儲值點數）。
二、黃鈞豪於100年5月11日凌晨零時許，詐得附表一編號6范
    予之郵局帳號00000000000000號提款卡後，復意圖為自己不
    法之所有，未得范予之同意，擅自於附表二編號1所示時
    地，在自動櫃員機輸入提款密碼，以此不正方法提領附表二
    編號1范予帳戶內之現金500元。
三、黃鈞豪另於100年4月18日下午，在台南火車站附近，向附表
    一編號7之黃湘芸借得遠東商銀帳號00000000000000帳戶之
    提款卡，作為從事網拍買家匯入帳戶使用後，旋於同年5月4
    日至5日間，至高雄市將所借得之遠東商銀提款卡返還黃湘
    芸，惟黃湘芸於同年月5日利用完黃鈞豪歸還之提款卡提領1
    5000元後，黃鈞豪又向黃湘芸再度借用遠東商銀帳號000000
    00000000帳戶之提款卡，惟黃鈞豪取得黃湘芸出借之提款卡
    後，竟另行起意，意圖為自己不法之所有，於附表二編號2
    之時地，持該借得之黃湘芸提款卡，至嘉義縣某郵局提款機
    ，在自動櫃員機輸入提款密碼，以此不正方法提領附表二編
    號2黃湘芸帳戶內之現金22700元。
四、黃鈞豪詐騙附表一編號10李君儀之筆記型電腦1台與金鍊子1
    條得手後，遭李君儀發現追討，黃鈞豪為隱匿自己之真實身
    分及避免李君儀報警偵辦，遂基於偽造私文書以行使之犯意
    ，於100年4月25日，在位於嘉義市之某7-11便利超商，在宅
    急便快遞業者之託運單上「寄件人簽名欄」偽簽「黃育嘉」
    姓名，而偽造「黃育嘉」之簽名（1式經複寫後共3枚），並
    將該託運單持向不知情之7-11便利超商店員行使，將所詐得
    李君儀之筆記型電腦1台寄還予李君儀，而足生損害於黃育
    嘉及快遞業者管理寄送資料之正確性。
五、案經林鈺諠、陳秋吟、田以茹、黃思潔、廖翊涵、范予、
    黃湘芸、彭思樺、王馥書、李君儀訴由彰化縣警察局移送台
    灣彰化地方法院檢察署檢察官偵查起訴。
    理  由
壹、有罪部分:
一、證據能力：現行刑事訴訟法為保障被告之反對詰問權，排除
    具有虛偽危險性之傳聞證據，以求實體真實之發見，於該法
    第159條第1項明定被告以外之人於審判外之言詞或書面陳述
    ，除法律有規定者外，不得作為證據。本件檢察官及被告於
    本院準備程序及審理程序中，並未就本案卷內證據資料之證
    據能力提出爭執，且迄於言詞辯論終結前，均未主張有刑事
    訴訟法第159條第1項不得為證據之情形，應認均已同意本案
    卷內之證據資料均得作為本案證據，且經本院審酌後，認無
    不適當之情形，是本案卷內之證據均有證據能力，合先敘明
    。
二、上開犯罪事實欄一即附表一編號1至10、犯罪事實欄二、三
    即附表二編號1至2，及犯罪事實欄四之犯行，迭據被告於檢
    察官偵查中，及本院行準備程序與審理中，坦承不諱，並據
    告訴人林鈺諠、陳秋吟、田以茹、黃思潔、廖翊涵、范予
    、黃湘芸、彭思樺、王馥書、李君儀等人於警詢及檢察官偵
    查中證述明確，並有林鈺諠之中國信託存摺影本、郵局存摺
    影本、板信商業銀行存摺影本、簡訊照片、遠傳易付儲值卡
    購買證明、遠傳網際網路行動行動電話服務啟用申請書、宅
    急便收據、陳秋吟之簡訊照片、郵政跨行匯款申請書、田以
    茹之存摺影本、自動櫃員機交易明細表、網路聊天紀錄、黃
    鈞豪網頁資料、黃思潔之「存摺影本、自動櫃員機交易明細
    表、網路聊天紀錄」、廖翊涵之「網路聊天紀錄、自動櫃員
    機交易明細表」、贓物認領保管單、黃湘芸之「簡訊照片、
    遠東商銀帳戶交易明細表、自動櫃員機交易明細表」、彭思
    樺之「郵證跨行匯款申請書」、李君儀之「簡訊照片、網頁
    翻拍照片」等物附卷足稽，顯見被告黃鈞豪之自白與事實相
    符，堪以採信。故被告所為上揭犯罪事實欄一即附表一編號
    1 至10，犯罪事實欄二、三即附表二編號1至2，及犯罪事實
    欄四之犯行，罪證明確，應依法論科。
三、按「刑法第210條之偽造私文書罪，以無製作權人冒用或虛
    捏他人名義，而製作該不實名義之文書為構成要件；又刑法
    處罰行使偽造私文書罪之主旨，重在保護文書公共之信用，
    非僅保護製作名義人之利益，故所偽造之文書，如足以生損
    害於公眾或他人，其罪即應成立，不問實際有無製作名義人
    其人，縱令製作名義人係屬架空虛構，亦無礙於該罪之成立
    。（最高法院95年度臺上字第3583號判決參照）。又對於同
    一人實施詐術，不僅取得財物，且亦獲得財產上之利益者，
    因行為人僅侵害一個財產持有利益，仍僅成立一罪，而成立
    法條競合，詐欺取財罪為基本規定，詐欺得利罪為補充規定
    ，應優先適用基本規定之詐欺取財罪，而排除適用補充規定
    之詐欺得利罪（甘添貴著刑法各論、98年6月初版第326頁）
    。故縱附表一編號1「有關被告於100年3月21日下午5時許，
    在台北市西門町附近燦坤賣場詐得被害人林鈺諠之單眼相機
    折扣及行動網卡1張；及被告於100年4月2日中午，在新北市
    板橋區詐得被害人林鈺諠之20000元外，復詐得被害人以簡
    訊傳送之遠傳易付卡1000元儲值密碼1組」，係同時向被害
    人林鈺諠詐得財物及財產上不法利益，揆諸上揭說明，基於
    法條競合關係，應優先適用詐欺取財法條，故檢察官認該等
    部分另犯同條第2項之詐欺得利罪，且屬一行為觸犯數罪名
    之想像競合關係，即有誤解，附此敘明。核被告黃鈞豪所為
    犯罪事實欄一即附表一編號1至10所示之犯行，均係犯刑法
    第339條第1項之詐欺取財罪；就犯罪事實欄二、三即附表二
    編號1至2所為，則均犯刑法第339條之2第1項之不正使用自
    動付款設備取財物罪；就犯罪事實欄四所為，則係犯刑法第
    216、210條之行使偽造私文書罪，被告偽造署押係偽造私文
    書之階段行為；又偽造私文書之低度行為則為行使偽造私文
    書之高度行為所吸收，均不另論罪。又刑法上之接續犯，係
    指行為人就同一犯罪構成事實，以單一行為之數個舉動接續
    進行，以實現一個犯罪構成要件，持續侵害同一法益，成立
    一個罪名而言（最高法院71年台上字第2837號、70年台上字
    第2898號判例）。易言之，必須行為人主觀上基於單一之犯
    意，以數個舉動接續進行，而侵害同一法益，在時間、空間
    上有密切關係，依一般社會健全觀念，難以強行分開，在刑
    法評價上，以視為數個舉動之接續實行，合為包括之一行為
    予以評價，較為合理者，始克相當。茲被告利用附表一編號
    1至10之各個被害人信賴，先後利用同一機會，分別於短時
    間內密接向各個相同被害人詐財，在時間、空間上有密切關
    係，依一般社會健全觀念，難以強行分開，應分別屬接續犯
    而各論以一罪。被告所為附表一編號1至10之10個詐欺取財
    罪，及附表二編號1至2之2個不正使用自動付款設備取財罪
    ，與犯罪事實欄四之行使偽造私文書罪間，行為互異、罪質
    不同，應分論併罰。被告前因詐欺案件於97年6月23日，經
    台灣台北地方法院以97年易字1140號判處有期徒刑2月、緩
    刑3年確定，嗣緩刑期內故意更犯罪，於99年5月18日，經台
    灣高雄地方法院以99年審簡字490號判處有期徒刑3月確定（
    該有期徒刑3月，雖於99年10月20日易科罰金執行完畢，但
    仍須與本院100年易字108號判決確定之宣告刑，依數罪併罰
    規定另定執行刑，故尚未執行完畢），而被撤銷緩刑入監執
    行，於100年2月12日縮刑期滿執行完畢之事實，有臺灣高等
    法院被告前案紀錄表足稽，其於有期徒刑執行完畢後5年內
    ，故意再犯本罪，均為累犯。爰審酌被告於短期內以同一手
    法，先後犯同質性犯罪，各次所詐得財物價值、犯罪之目的
    、手段、生活狀況、犯後坦承犯行態良好，惟尚未完全賠償
    被害人損失等一切情狀，各量處如主文所示之刑，再諭知易
    科罰金之折算標準，並定其執行刑，及諭知易科罰金之折算
    標準，以示懲戒。
四、未扣案宅急便託運單上偽造之「黃育嘉」署押（一式經複寫
    後共3枚），不問屬於犯人與否，均應依刑法第219條宣告沒
    收。至於扣案之物品，檢察官既認係被告向被害人所詐得，
    果爾，被害人仍有權請求返還，自不能認係屬被告所有因犯
    罪所得之物，故毋庸沒收。
五、不另為無罪諭知部分:
（一）公訴意旨略以:(1)被告於100年4月18日下午，在台南火車
      站附近，以以RICH之綽號，向被害人黃湘芸詐稱其經營網
      拍，有買家需要匯款，但其帳戶因買賣詐欺糾紛遭凍結，
      卻懶得重開帳戶，故向被害人黃湘芸借用遠東商銀之帳戶
      供買家匯入貨款，致黃湘芸不疑有詐，將其遠東商銀（帳
      號：00000000000000）提款卡及密碼交付被告，而詐得黃
      湘芸之遠東商銀提款卡及密碼，故被告另涉詐欺取財罪云
      云。(2)被告復於100年4月初某日，以陳宥嘉之假名，在嘉
      義市向被害人王馥書詐稱其與被害人王馥書出遊，可利用
      永豐銀行信用卡加油集點，要求被害人王馥書用其名義申
      辦永豐銀行帳戶後，陷於錯誤，將存摺提供予被告使用，
      因認被告另犯詐欺取財罪云云。
（二）有關詐欺被害人黃湘芸遠東商銀（帳號：00000000000000
      ）提款卡及密碼部分:
      被告於本院審理時堅決否認詐欺證人黃湘芸之遠東商銀提
      款卡及密碼犯行，辯稱「伊於10 0年4月18日，向證人黃
      湘芸說本身在作網拍，客戶要匯錢到戶頭，所以才向黃湘
      芸借戶頭來用」等語，經查，檢察官所以認被告詐欺黃湘
      芸之遠東商銀提款卡及密碼，係以被告偵查中自白，為其
      依據。然被告係向證人黃湘芸借用上揭帳戶供網拍使用，
      嗣確有錢匯入證人黃湘芸戶頭，由被告用提款卡領走，被
      告於10 0年4月18日，向證人黃湘芸借提款卡時，被告未
      騙黃湘芸之提款卡之情，業據證人黃湘芸於本院結證屬實
      （本院卷第51頁正反面、第52頁反面），並有遠東國際商
      業銀行10 0年8月11日100遠銀詢字第1211號函附存摺往來
      明細表（本院卷第33至35頁）附卷足稽；且證人黃湘芸於
      本院審理時及檢察官偵查中均證稱「被告於10 0年5月4日
      來高雄找我，把提款卡還我（本院卷第53頁、100年他字
      第994號卷第16 2頁），我的提款卡是100年5月5日領了15
      000元後，我再度借給被告的（本院卷第54頁）」。果爾
      ，被告於10 0年4月18日向證人借用黃湘芸遠東商業銀行
      帳戶存摺，作為網拍買家匯款用，且確有其事，已難認被
      告向證人黃湘芸借用上揭提款卡及密碼之行為，係施用詐
      術。況被告嗣並於100年5月4日至5日間，又將所借得之提
      款卡拿至高雄返還證人黃湘芸，益徵，被告自始係以使用
      借貸之意思，向證人黃湘芸借用提款卡及密碼，被告於借
      用之初，主觀上對於所借用之提款卡及密碼並無不法所有
      意圖，否則何須於使用一段期間後，再拿至高雄返還之理
      ？從而，被告於100年4月18日，向證人黃湘芸借用遠東商
      銀提款卡之行為，純屬民事使用借貸關係，嗣被告並已返
      還予證人黃湘芸，故被告所辯，尚屬可採，此部分並無證
      據證明被告有何詐術行使，或自始有不法所有意圖，故無
      證據證明被告詐欺，但此部分與附表一編號7已論罪科刑
      部分，有接續犯之關係，故不另為無罪諭知。
（三）有關詐欺被害人王馥書永豐商銀（帳號00000000000000）
      存摺部分:
      訊之被告堅決否認有詐欺被害人王馥書永豐商銀帳號0000
      0000000000存摺犯行，辯稱「伊叫王馥書辦理永豐銀行存
      摺，但未向王馥書取得永豐銀行之上揭存摺」等語，而檢
      察官所以認被告詐欺，係以王馥書警偵訊稱「被告於100
      年4月初，載我至嘉義市，被告說辦永豐銀行信用卡，出
      去玩的時候加油可以集點，所以被告就帶我去辦了000000
      0000000帳戶，並將存摺拿走，印章及提款卡都在我這邊
      」，為其論據。然證人王馥書於本院審理時證稱「伊至永
      豐銀行嘉義分行開立帳戶後，銀行將存摺交給伊，但當天
      伊未帶包包，被告有帶包包，所以就暫時將存摺放在被告
      那邊，遊玩結束後，被告載我回我的住處，被告將存摺拿
      給我，我記得存摺是放在我的抽屜裡面，但是我忘記是我
      或是被告放在抽屜裡面，後來我就找不到我的那本存摺，
      我也不知道是誰拿的，被告於我開戶後，並未向我借永豐
      銀行存摺，被告未騙我的存摺，伊嗣有搬家，不知道是否
      那時掉了存摺（本院卷第55頁、56頁）」等語。茲證人王
      馥書於本院審理時既稱「被告未騙我的存摺，伊之間有搬
      家，不知道是否那時掉了存摺」，顯然推翻其於警偵訊稱
      「永豐銀行存摺遭被告拿走」之說法，故能否以證人王馥
      書警偵訊證述，認被告有騙走證人王馥書永豐銀行存摺，
      已有疑問。末按，本件警方未在被告住處扣得證人王馥書
      之永豐銀行存摺，從而，被告既否認詐欺取得證人王馥書
      永豐銀行存摺，且證人王馥書之證詞又前後矛盾，無補強
      證據足證證人王馥書警偵訊實在，故尚難以證人王馥書警
      偵訊所為不利被告證述，遽認被告詐欺取得證人王馥書永
      豐銀行存摺。故被告所辯，尚屬可採，此部分並無證據證
      明被告有何詐欺行為，但此部分與附表一編號9已論罪科
      刑部分有接續犯之關係，故不另為無罪諭知。
貳、無罪部分:
一、公訴意旨另以:(1)被告復於100年2月底某日，至高雄市○○
    區○○街21巷8號被害人黃湘芸住處過夜時，竊取被害人黃
    湘芸之行動網卡1張。(2)被告復於100年5月4日至5日間，至
    高雄市○○區○○街21巷8號黃湘芸住處，將其於同年4月18
    日下午在台南或車站，向黃湘芸借得之遠東商銀帳號000000
    00000000之提款卡，返還被害人黃湘芸之機會，另行起意，
    意圖為自己不法之所有，趁被害人黃湘芸不注意時，竊取被
    害人黃湘芸之遠東商銀帳號00000000000000之存摺及提款卡
    。因認被告另先後犯兩個竊盜罪云云。
二、按犯罪事實應依證據認定之，無證據不得認定犯罪事實，刑
    事訴訟法第154條第2項定有明文；又不能證明被告犯罪或其
    行為不罰者，應諭知無罪之判決，復為同法第301條第1項所
    明定。又事實之認定，應憑證據，如未能發現相當證據，或
    證據不足以證明，自不能以推測或擬制之方法，以為判決基
    礎；而認定不利於被告之事實，須依積極證據，苟積極證據
    不足為不利於被告事實之認定時，即應為有利於被告之認定
    ，更不必有何有利之證據（最高法院40年臺上字第86號判例
    、30年上字第816號判例可資參照）。
三、有關竊取被害人黃湘芸行動網卡部分:
（一）訊之被告固不否認「取得被害人黃湘芸IMEＺ000000000000
      000行動網卡，及遠東商銀帳號00000000000000存摺及提
      款卡」之情，惟堅決否認竊盜上揭物品，辯稱「上揭物品
      係黃湘芸借伊使用」等語，而檢察官所以認被告竊盜行動
      網卡，不外以證人黃湘芸警詢及偵查中稱「被告於100年2
      月22日至2月25日，至我高雄市租屋處留宿，被告離開我
      家後，我約在2月底發現行動網卡不見了，我打電話問他
      是不是他拿走了，被告說是他拿走的。100年2月底，我發
      現我的行動網卡不見了，打電話問被告，被告說是他拿走
      了，被告說有跟我講過，但我肯定他沒有跟我講（100年
      度他字第994號卷、第156頁反面、第162頁）」，為其依
      據。惟查:
      (1)證人黃湘芸於本院審理時係證稱「100年2月底，被告至
        伊高雄市租屋處居住3天，被告居住期間，有向伊借用
        行動網卡，被告要回家時有將行動網卡從他的手機上拆
        下來，往就將行動網卡放回我的USB裡面，再放回我的
        抽屜裡面，第二天我要上班，伊上班時被告還在我家，
        嗣上班回家時，被告說要離開，被告離開後直到三月間
        ，伊才發現行動網卡不見，被告要離開時沒有跟我說要
        借我的行動網卡，我發現行動網卡不見後，以電話聯絡
        被告，我問被告說網卡是否你拿走的，被告跟我說他有
        告訴我要跟我借行動網卡，但是我沒有這個印像，我在
        電話中說你又沒有跟我說，你怎麼可以拿走我的東西，
        被告說下次來找我要還我，但是一直沒有還我，後來該
        行動網卡在被告嘉義住處，被警方搜到，伊至警局領回
        該行動網卡（本院卷第51頁）」，惟證人黃湘芸於警詢
        係稱「伊於100年2月底發現行動網卡不見了（警卷第36
        頁反面）」，茲證人黃湘芸就何時發現行動網卡不見之
        時間，偵查中及審理中，先後講兩個不同時間；而證人
        黃湘芸對於被告有無向證人黃湘芸借用行動網卡，於本
        院審理時先則稱「我肯定他沒有跟我講」，嗣有改稱「
        被告跟我說他有告訴我要跟我借行動網卡，我沒有這個
        印像（本院卷第51頁）」，足徵，證人黃湘芸對於被告
        之前有無向其提到要借行動網卡使用，記憶並非那麼清
        楚，故證人黃湘芸有關何時發現行動網卡不見？及證人
        黃湘芸提到被告未曾向其提過要借行動網卡使用之證述
        ，是否完全與記憶相符，而無錯誤，即值研究。
      (2)況若非被告曾向證人黃湘芸借用行動網卡，被告實不可
        能於證人黃湘芸電話詢問有無拿行動網卡時，主動提醒
        證人黃湘芸「被告有告訴證人黃湘芸，他有跟證人黃湘
        芸要借行動網卡，下次來找黃湘芸時要還黃湘芸」之理
        ？復按，被告若未曾告知曾向證人黃湘芸借用行動網卡
        ，嗣於證人黃湘芸發現行動網卡不見，打電話問被告時
        ，被告大可騙證人黃湘芸不知行動網卡去向，且從未向
        證人黃湘芸借用過，即可達到竊盜目的。乃被告於證人
        黃湘芸詢問行動網卡去向時，竟主動告知證人黃湘芸「
        曾告訴黃湘芸要借用其行動網卡，並說下次要還證人黃
        湘芸」等語，則被告主觀上有無不法所有意圖，亦值推
        敲。
      (3)證人黃湘芸於本院審理時亦不否認「伊嗣於100年4月18
        日，至台南火車站附近，將遠東商銀帳號000000000000
        00之提款卡借予被告（本院卷第54頁反面）」之情，若
        被告未向證人黃湘芸借用行動網卡，並曾取得證人黃湘
        芸同意借用，反而係以竊盜方式取得證人黃湘芸之行動
        網卡，則證人黃湘芸豈可能於知悉被告竊盜其行動網卡
        之情後，仍將比行動網卡更重要之遠東商銀提款卡借予
        被告使用之理？
      (4)況衡諸證人黃湘芸於本院證稱「被告分別於100年2月底
        ，及5月4、5日間，至其高雄市租屋處住了3天、1天，
        與被告是男女朋友關係，被告可至伊住處過夜（本院卷
        第50頁反面、52頁、54頁反面）」等語，足徵，被告與
        證人黃湘芸係關係密切之男女朋友，而男女朋友間，偶
        然借用對方物品，嗣忘記有無借用之情，於對方詢問時
        ，提醒對方曾有借用，之後再返還之情，亦屬常見，故
        證人黃湘芸謂「肯定被告未曾向伊講要借用行動網卡」
        ，與記憶是否相符，即屬有疑。
（二）從而，被告堅決否認竊盜黃湘芸之行動網卡，並稱向證人
      黃湘芸借用行動網卡，無為自己不法所有意圖，並非不可
      信。茲證人黃湘芸有關「未同意借用行動網卡給被告」之
      證述，是否與記憶相符，既屬有疑，自難僅憑證人黃湘芸
      稱「未借行動網卡予被告」之證述，而行動網卡又在被告
      至處搜得，遽認被告有竊盜證人黃湘芸之行動網卡。
四、有關竊取黃湘芸之遠東商銀提款卡及存摺部分:
（一）訊之被告固不否認「黃湘芸之遠東商銀之提款卡及存摺，
      在伊手中」之情，惟堅決否認有竊盜提款卡及存摺之犯意
      ，辯稱「伊於100年5月4日至高雄市黃湘芸住處，伊於100
      年4月18日在台南火車站附近向黃湘芸借得遠東商銀提款
      卡後，於100年5月4日至高雄市找黃湘芸時，根本未將提
      款卡還黃湘芸，因100年5月5日黃湘芸之父匯款至該存摺
      裡，伊於100年5月5日載黃湘芸至銀行領該款，伊於當日
      下午，在高雄向證人黃湘芸借得遠東商銀帳號0000000000
      0000之存摺，因黃湘芸說方便客戶匯錢至該帳戶後，可以
      先去刷簿子，確認有無錢匯入簿子裡，可以不用馬上領出
      來，所以才將存摺連同提款卡一併借給伊」等語。
（二）經查，檢察官所以認被告竊盜遠東商銀戶名黃湘芸、帳號
      00000000000000之提款卡，不外以證人黃湘芸於偵查中稱
      「伊於100年5月10日要領錢時，才發現遠東商銀帳號0000
      0000000000提款卡及存摺都不見了，伊打電話給被告，被
      告承認是他拿走的」，為其依據。惟查，證人黃湘芸於本
      院審理時先證稱「確定提款卡是被告未經同意拿走的，伊
      於100年5月5日提領父親所匯15000元後，被告即未向伊借
      提款卡，提款卡在伊領完錢後，伊回家就放在抽屜（本院
      卷第53頁）」，嗣又改稱「被告於100年5月5日領完15000
      元後，沒有再上去我家，之前我說提款卡領完後放抽屜，
      是我說錯...，被告應該有跟我借提款卡，我忘記了，但
      被告沒有跟我說他要領錢，提款卡是我借被告（本院卷第
      53頁反面），...被告於100年5月5日未說要借提款卡之原
      因，所以伊就借提款卡給被告（本院卷第54頁反面）」，
      茲證人黃湘芸於100年5月4日至5日間，既要用遠東商銀提
      款卡提領父親所匯15000元，且卷附遠東商業銀行存摺往
      來明細分戶帳亦顯示100年5月5日有在自動櫃員機提款之
      情，足徵，被告於該日確有返還提款卡給證人黃湘芸。
      茲因證人黃湘芸先稱「100年5月5日未借提款卡給被告」
      ，嗣又改稱「當時伊有借提款卡給被告」，再衡諸證人黃
      湘芸於100年5月5日有用提款卡領取15000元之情。益徵，
      證人黃湘芸於偵查中及本院審理中所稱「被告以竊盜方式
      ，取得黃湘芸遠東商銀提款卡」之證述，已因證人黃湘芸
      改稱「伊有借遠東商銀提款卡給被告」，而被推翻。自難
      僅憑證人黃湘芸偵查中，無補強證據，且與其於審理時所
      為相矛盾之證述，認被告於100年5月4日至5日間，在證人
      黃湘芸高雄市處處，竊取證人黃湘芸之遠東商銀提款卡。
      故被告辯稱「證人黃湘芸將提款卡借給伊使用，並未竊盜
      黃湘芸之提款卡」，應屬可採。
（三）次查，證人黃湘芸於本院審理時，就有無借存摺給被告之
      情時，先稱「被告於100年5月5日下午離開黃湘芸在高雄
      租屋處前，沒有說要向伊借遠東商銀存摺（本院卷第52頁
      ），我確實沒有交付存摺給被告（本院卷第53頁反面）」
      ，惟嗣又改稱「被告於100年5月4日至5日，離開黃湘芸租
      屋處這段期間，被告應該沒有說要借遠東商銀存摺，我記
      得好像沒有（本院卷第52頁），...100年5月5日領完我父
      親匯的15000元後，我忘記被告有無跟我借存摺，但應該
      是沒有（本院卷第53頁）」，足徵，證人黃湘芸對於被告
      於100年5月4日至5日間，有無向證人黃湘芸借遠東商銀存
      摺乙節，並不是那麼確定，按諸常理，若非被告曾向證人
      黃湘芸借用遠東商銀存摺，而證人黃湘芸對此事實，已印
      像模糊，證人黃湘芸實不可能無緣無故，以不確定之語詞
      ，答覆有無借存摺給被告之問題。況證人黃湘芸亦不否認
      上揭遠東商銀帳戶現屬警示帳戶（本院卷第54頁），而按
      諸實際，目前僅有帳戶涉及財產犯罪，始可能列為警示帳
      戶，則證人黃湘芸之上揭遠東商銀帳戶，即可能因借給被
      告使用，而使證人黃湘芸涉有財產犯罪之共犯嫌疑，故證
      人黃湘芸對於有無借遠東商銀存摺帳戶給被告使用，悠關
      證人黃湘芸有無共犯之情，其法律上之利害關係，本與被
      告相反。故能否以證人黃湘芸利害相反，忽而說「確定未
      借存摺給被告」，一會兒又改稱「被告應該沒有說要借遠
      東商銀存摺，我記得好像沒有（本院卷第52頁），...100
      年5月5日領完我父親匯的15000元後，我忘記被告有無跟
      我借存摺，但應該是沒有（本院卷第53頁）」之證述，遽
      認被告未向證人黃湘芸借用遠東商銀存摺，實值研究。再
      者，證人黃湘芸既無法確實記得「被告是否曾向黃湘芸借
      用遠東商銀存摺」，而警方又根本未扣到所謂被告竊得之
      遠東商銀存摺，以證明被告有偷竊證人黃湘芸之遠東商銀
      存摺。斯時，被告僅須否認「有自證人黃湘芸處拿到遠東
      商銀存摺」，即可卸責，根本不須愚昧至冒著被追訴處罰
      危險，而自承拿取證人黃湘芸遠東商銀存摺。乃被告不為
      此謀，反而承認「伊於100年5月4日至5日間，向證人黃湘
      芸借得黃湘芸之遠東商銀存摺」之情，益徵，被告主觀上
      應係認確曾向證人黃湘芸借得遠東商銀存摺。否則被告實
      無於承認絕大部分詐欺犯行後，單就竊盜犯行予以否認之
      理。
（四）茲證人黃湘芸於本院審理時既證稱「100年4月18日，被告
      事先跟我聯絡，說被告有在網路上賣東西，有人會把錢匯
      到我的戶頭，被告就說要跟我借提款卡...當時被告只有
      跟我拿提款卡及密碼（本院卷第51頁）...，我借遠東商
      銀提款卡給被告時，被告當天有接到一通電話，電話中好
      像有提到有人要匯款至我的戶頭裡面，所以我認為被告真
      的拿我遠東商銀帳戶去作網路販賣領錢用（本院卷第51頁
      反面）」，從而，證人黃湘芸於100年4月18日時，早知悉
      被告從事網拍，始向其借用提款卡，且斯時被告與證人黃
      湘芸又係男女朋友，證人黃湘芸復於當日，將如此重要之
      理財工具提款卡及密碼，一併借給被告使用，則嗣被告於
      100年5月4日至5日間，將所借之提款卡返還黃湘芸，供證
      人黃湘芸提領15000元後，再度向證人黃湘芸借得遠東商
      銀提款卡，被告為確認往後從事網拍所得是否已匯入？另
      向證人黃湘芸借用遠東商銀存摺，以利確認匯款是否入帳
      ，證人黃湘芸基於男女朋友關係，再將遠東商銀存摺借給
      被告使用，即有可能。從而，被告辯稱「100年5月5日載
      黃湘芸至銀行領150 00元之當日下午，在高雄向證人黃湘
      芸借得遠東商銀帳號00000000000000之存摺，因黃湘芸說
      方便客戶匯錢至該帳戶後，可以先去刷簿子，確認有無錢
      匯入簿子裡，可以不用馬上領出來，所以才將存摺連同提
      款卡一併借給伊」等語，並非不足採，故此部分犯行，除
      證人黃湘芸與被告利害相反，且無法確認被告是否以竊盜
      方式竊取遠東商銀存摺之證述外，並無證據證明被告係以
      竊盜方式，竊得證人黃湘芸之遠東商銀存摺。
五、綜上，被告堅決否認竊盜黃湘芸之行動網卡、提款卡及存摺
    之犯行，此部分除證人黃湘芸片面指述外，別無其他積極證
    據證明被告有竊盜證人黃湘芸之行動網卡、遠東商銀存摺及
    提款卡，故被告此部分之犯罪，即無證據證明，自均應為無
    罪諭知。
據上論斷，應依刑事訴訟法第299條第1項前段、第301條，刑法
第216條、第210條、第339條第1項、第339條之2第1項、第219條
、第47條第1項、第51條第5款、第41條第1項前段，刑法施行法
第1條之1第1項、第2項前段，判決如主文。
本案經檢察官陳顗安到庭執行職務。
中    華    民    國  100    年    10   月     7    日
                  刑事第四庭審判長  法  官  姚銘鴻
                                    法  官  蘇雅慧
                                    法  官  陳義忠
以上正本證明與原本無異。
如不服本判決應於收受判決後10日內，向本院提出上訴書狀，並
應敘述具體理由;其未敘述上訴理由者，應於上訴期間屆滿後20
日內向本院補提理由書（均須按他造當事人之人數附繕本）「切
勿逕送上級法院」。
告訴人或被害人對於判決如有不服具備理由請求檢察官上訴者，
其上訴期間之計算係以檢察官收受判決正本之日期為準。
中    華    民    國   100    年    10    月    7     日
                                      書記官  吳曉玟
附錄本案論罪科刑法條全文：
中華民國刑法第210條
偽造、變造私文書，足以生損害於公眾或他人者，處5年以下有
期徒刑。
中華民國刑法第216條
（行使偽造變造或登載不實之文書罪）
行使第210條至第215條之文書者，依偽造、變造文書或登載不實
事項或使登載不實事項之規定處斷。
中華民國刑法第339條
（普通詐欺罪）
意圖為自己或第三人不法之所有，以詐術使人將本人或第三人之
物交付者，處 5 年以下有期徒刑、拘役或科或併科 1 千元以下
罰金。
以前項方法得財產上不法之利益或使第三人得之者，亦同。
前二項之未遂犯罰之。
中華民國刑法第339條之2
（違法由自動付款設備取得他人之物之處罰）
意圖為自己或第三人不法之所有，以不正方法由自動付款設備取
得他人之物者，處3年以下有期徒刑、拘役或1萬元以下罰金。
以前項方法得財產上不法之利益或使第三人得之者，亦同。
附表一:
┌──┬───┬────┬───────┬─────────┬──────────────┬────────┐
│編號│被害人│犯罪時間│犯罪地點      │所得物品          │犯罪手法                    │主文            │
├──┼───┼────┼───────┼─────────┼──────────────┼────────┤
│  1 │林鈺諠│100.3.14│桃園火車站附近│38000元           │以陳育嘉之假名，詐稱在經營網│黃鈞豪犯詐欺取財│
│    │      │上午9時 │之便利商店    │                  │拍，但因為其帳戶遭盜用被凍結│罪，累犯，處有期│
│    │      │許      │              │                  │，需要向林鈺諠借用帳戶供買家│徒刑肆月，如易科│
│    │      │        │              │                  │匯入貨款38000元，因此請林鈺 │罰金，以新臺幣壹│
│    │      │        │              │                  │諠先提領38000元供其花用。   │仟元折算壹日。  │
│    │      ├────┼───────┼─────────┼──────────────┤                │
│    │      │100.3.14│臺北市松山區  │郵局提款卡1張（帳 │以陳育嘉之假名，詐稱在經營網│                │
│    │      │下午3時 │              │號00000000000000，│拍，但因為其帳戶遭盜用被凍結│                │
│    │      │許      │              │含提款密碼）      │，需要向林鈺諠借用郵局帳戶供│                │
│    │      │        │              │                  │買家匯入貨款。              │                │
│    │      ├────┼───────┼─────────┼──────────────┤                │
│    │      │100.3.17│新北市板橋區南│2000元            │以陳育嘉之假名，詐稱在經營網│                │
│    │      │        │雅南路1段之7- │                  │拍，也其妹妹協助處理，其妹妹│                │
│    │      │        │11便利商店提款│                  │需要繳納電話費，需要向林鈺諠│                │
│    │      │        │機（匯款地）  │                  │借用2000元，由林鈺諠匯入前開│                │
│    │      │        │              │                  │借予被告之郵局帳戶內。      │                │
│    │      ├────┼───────┼─────────┼──────────────┤                │
│    │      │100.3.19│新北市板橋區某│合作金庫、彰化銀行│以陳育嘉之假名，詐稱在經營網│                │
│    │      │晚上9時 │汽車旅館      │之提款卡（含密碼）│拍，但因為其帳戶遭盜用被凍結│                │
│    │      │30分許  │              │各1張、存摺各1本  │，需要向林鈺諠借用帳戶供買家│                │
│    │      │        │              │                  │匯入貨款。                  │                │
│    │      ├────┼───────┼─────────┼──────────────┤                │
│    │      │100.3.20│臺北市西門町附│手機1支（含0000000│以陳育嘉之假名，詐稱工作上必│                │
│    │      │中午    │近之燦坤賣場  │755門號SIM卡1張） │須另辦門號使用，但因為自己無│                │
│    │      │        │              │                  │法申辦門號，向林鈺諠要求以林│                │
│    │      │        │              │                  │鈺諠之名義申辦門號與手機供其│                │
│    │      │        │              │                  │使用。                      │                │
│    │      ├────┼───────┼─────────┼──────────────┤                │
│    │      │100.3.21│臺北市西門町附│單眼相機折扣、行動│以陳育嘉之假名，詐稱為了以後│                │
│    │      │下午3時 │近之燦坤賣場  │網卡1張           │和林鈺諠出外遊玩可以使用單眼│                │
│    │      │30分許  │              │                  │相機拍照，向林鈺諠要求以林鈺│                │
│    │      │        │              │                  │諠之名義申辦行動網卡綁約購買│                │
│    │      │        │              │                  │單眼相機1台，如此價錢可以較 │                │
│    │      │        │              │                  │便宜，行動網卡則交予被告使用│                │
│    │      │        │              │                  │。                          │                │
│    │      ├────┼───────┼─────────┼──────────────┤                │
│    │      │100.3.21│新北市中和區  │1.中國信託（帳號14│1.以陳育嘉之假名，詐稱在經營│                │
│    │      │下午5時 │              │  0000000000）、板│  網拍，但因為其帳戶遭盜用被│                │
│    │      │許      │              │  信商銀（帳號0020│  凍結，需要向林鈺諠借用帳戶│                │
│    │      │        │              │  0000000000）之提│  供買家匯入貨款。          │                │
│    │      │        │              │  款卡（含密碼）各│2.以陳育嘉之假名，詐稱開會要│                │
│    │      │        │              │  1張             │  攜帶筆記型電腦，但用紙袋攜│                │
│    │      │        │              │2.仿冒GUCCI包包1個│  帶不美觀，向林鈺諠借用包包│                │
│    │      │        │              │3.假髮1頂         │  1個使用。                 │                │
│    │      │        │              │                  │3.以陳育嘉之假名，詐稱工作上│                │
│    │      │        │              │                  │  需要使用，向林鈺諠借用假髮│                │
│    │      │        │              │                  │  1頂。                     │                │
│    │      ├────┼───────┼─────────┼──────────────┤                │
│    │      │100.3.30│新北市板橋區（│NOKIA C7手機1支   │以陳育嘉之假名，詐稱其已幫林│                │
│    │      │        │寄出地）      │                  │鈺諠以9000元出售手機，且可提│                │
│    │      │        │              │                  │供自己使用之HTC手機給林鈺諠 │                │
│    │      │        │              │                  │使用，要求林鈺諠將手機寄予其│                │
│    │      │        │              │                  │佯稱為買家之王馥書（亦為被害│                │
│    │      │        │              │                  │人）。                      │                │
│    │      ├────┼───────┼─────────┼──────────────┤                │
│    │      │100.4.12│新北市板橋區（│1.20000元         │1.以陳育嘉之假名，詐稱當日晚│                │
│    │      │中午    │匯款地）      │2.遠傳易付卡1000元│  上就要和林鈺諠出發去高雄遊│                │
│    │      │        │              │  儲值密碼1組     │  玩，但其身上沒錢，要求林鈺│                │
│    │      │        │              │                  │  諠匯款20000元至林鈺諠之前 │                │
│    │      │        │              │                  │  開中國信託帳戶，供被告與其│                │
│    │      │        │              │                  │  家人使用。                │                │
│    │      │        │              │                  │2.以陳育嘉之假名，詐稱其母親│                │
│    │      │        │              │                  │  手機需要加值，但手邊沒錢，│                │
│    │      │        │              │                  │  要求林鈺諠代為購買遠傳易付│                │
│    │      │        │              │                  │  卡1000元之儲值密碼後，將密│                │
│    │      │        │              │                  │  碼以簡訊告知被告。        │                │
├──┼───┼────┼───────┼─────────┼──────────────┼────────┤
│  2 │陳秋吟│100.4.8 │新北市板橋區長│iphone手機1組（含 │以黃育嘉之假名，詐稱在經營網│黃鈞豪犯詐欺取財│
│    │      │下午6時 │江路          │手機1支與充電器1條│拍，想要販售iphone，但手邊沒│罪，累犯，處有期│
│    │      │許      │              │）                │有樣品，欲向陳秋吟借用iphone│徒刑肆月，如易科│
│    │      │        │              │                  │手機供拍照使用。            │罰金，以新臺幣壹│
│    │      ├────┼───────┼─────────┼──────────────┤仟元折算壹日。  │
│    │      │100.4.12│新北市板橋區板│9000元            │以黃育嘉之假名，詐稱其數日前│                │
│    │      │上午11時│橋新海郵局（匯│                  │購買LV包包1個，但因為皮包遺 │                │
│    │      │許      │款地）        │                  │失無法提款，要求陳秋吟匯款  │                │
│    │      │        │              │                  │9000元予其佯稱為表姊之林鈺諠│                │
│    │      │        │              │                  │（亦為被害人）中國信託帳戶。│                │
│    │      ├────┼───────┼─────────┼──────────────┤                │
│    │      │100.4.16│臺北市○○○路│18000元           │以黃育嘉之假名，詐稱有朋友幫│                │
│    │      │下午6時 │之遠傳電信    │                  │其代墊牌照稅，需要還款12000 │                │
│    │      │許      │              │                  │元，且需6000元供生活花費，因│                │
│    │      │        │              │                  │而向陳秋吟借用。            │                │
│    │      ├────┼───────┼─────────┼──────────────┤                │
│    │      │100.4.16│臺北車站附近之│手機3支（含0000000│以黃育嘉之假名，詐稱想辦理門│                │
│    │      │晚上    │通訊行        │325、0000000000、 │號和陳秋吟網內互打，且要送表│                │
│    │      │        │              │0000000000門號SIM │妹手機作為生日禮物，但其證件│                │
│    │      │        │              │卡各1張）、門號097│尚未辦妥，故要求陳秋吟以陳秋│                │
│    │      │        │              │0000000SIM卡1張   │吟之名義申辦前開4個門號、3支│                │
│    │      │        │              │                  │手機，交予被告。            │                │
├──┼───┼────┼───────┼─────────┼──────────────┼────────┤
│  3 │田以茹│100.4.12│桃園縣龜山鄉便│5000元（分4000元、│以黃瑞奇之綽號，詐稱要出售  │黃鈞豪犯詐欺取財│
│    │      │        │利商店、臺北市│1000元兩筆）      │SONY牌手機1支予田以茹，請田 │罪，累犯，處有期│
│    │      │        │臺新銀行提款機│                  │以茹匯款5000元至其持用之林鈺│徒刑參月，如易科│
│    │      │        │              │                  │諠（亦為被害人）中國信託帳戶│罰金，以新臺幣壹│
│    │      │        │              │                  │。                          │仟元折算壹日。  │
├──┼───┼────┼───────┼─────────┼──────────────┼────────┤
│  4 │黃思潔│100.4.18│在嘉義市用即時│4500元            │以黃瑞奇之綽號，詐稱要出售  │黃鈞豪犯詐欺取財│
│    │      │        │通            │                  │SONY牌手機1支予黃思潔，請黃 │罪，累犯，處有期│
│    │      │        │              │                  │思潔匯頭款4500元至其持用之黃│徒刑參月，如易科│
│    │      │        │              │                  │湘芸（亦為被害人）遠東商銀帳│罰金，以新臺幣壹│
│    │      │        │              │                  │戶。                        │仟元折算壹日。  │
│    │      ├────┼───────┼─────────┼──────────────┤                │
│    │      │100.5.3 │在台中市以即時│4000元            │以黃瑞奇之綽號，詐稱要出售  │                │
│    │      │        │通            │                  │SONY牌手機1支予黃思潔，請黃 │                │
│    │      │        │              │                  │思潔匯尾款4000元至其持用之黃│                │
│    │      │        │              │                  │湘芸（亦為被害人）遠東商銀帳│                │
│    │      │        │              │                  │戶。                        │                │
│    │      ├────┼───────┼─────────┼──────────────┤                │
│    │      │100.5.10│臺南市火車站附│永豐銀行（帳號1540│以黃瑞奇之綽號，詐稱在經營網│                │
│    │      │        │近            │0000000000）之提款│拍，有買家需要匯款，但手邊沒│                │
│    │      │        │              │卡（含密碼）1張   │有帳戶使用，向黃思潔借用其永│                │
│    │      │        │              │                  │豐銀行帳戶供買家匯入貨款之用│                │
│    │      │        │              │                  │。                          │                │
│    │      ├────┼───────┼─────────┼──────────────┤                │
│    │      │100.5.12│嘉義市        │1500元            │以黃瑞奇之綽號，詐稱其表哥要│                │
│    │      │        │              │                  │出售紅貴賓狗1隻予黃思潔，請 │                │
│    │      │        │              │                  │黃思潔匯頭款1500元至其持用之│                │
│    │      │        │              │                  │黃思潔永豐銀行帳戶。        │                │
├──┼───┼────┼───────┼─────────┼──────────────┼────────┤
│  5 │廖翊涵│100.5.10│在嘉義市使用時│10000元           │以黃瑞奇之綽號，詐稱要出售  │黃鈞豪犯詐欺取財│
│    │      │上午11時│通            │                  │HTC牌、iphone手機各1支予廖翊│罪，累犯，處有期│
│    │      │16分許  │              │                  │涵，請廖翊涵匯頭款10000元至 │徒刑參月，如易科│
│    │      │        │              │                  │其持用之黃湘芸（亦為被害人）│罰金，以新臺幣壹│
│    │      │        │              │                  │遠東商銀帳戶。              │仟元折算壹日。  │
├──┼───┼────┼───────┼─────────┼──────────────┼────────┤
│  6 │范予│100.5.10│臺南市永康區  │5000元            │以瑞奇蹦之綽號，詐稱可透過朋│黃鈞豪犯詐欺取財│
│    │      │晚上6、7│              │                  │友代購相機予范予，請范予交│罪，累犯，處有期│
│    │      │時許    │              │                  │付5000元頭款給被告。        │徒刑參月，如易科│
│    │      ├────┼───────┼─────────┼──────────────┤罰金，以新臺幣壹│
│    │      │100.5.10│臺南市永康區國│項鍊、純金手鍊各1 │以瑞奇蹦之綽號，詐稱可透過朋│仟元折算壹日。  │
│    │      │晚上9時 │光五街52號    │條                │友免費代范予焊接手鍊，請范│                │
│    │      │許      │              │                  │予將純金手鍊1條、連同包裝 │                │
│    │      │        │              │                  │盒內之項鍊1條，交付被告。   │                │
│    │      ├────┼───────┼─────────┼──────────────┤                │
│    │      │100.5.10│臺南市永康區中│筆記型電腦1台     │以瑞奇蹦之綽號，詐稱翌日想與│                │
│    │      │晚上11時│正七街        │                  │范予出遊，當日想住在臺南，│                │
│    │      │許      │              │                  │但需要筆記型電腦1台供經營網 │                │
│    │      │        │              │                  │拍之用，要求范予交付筆記型│                │
│    │      │        │              │                  │電腦1台。                   │                │
│    │      ├────┼───────┼─────────┼──────────────┤                │
│    │      │100.5.11│臺南市永康區國│郵局（帳號：002100│以瑞奇蹦之綽號，詐稱在經營網│                │
│    │      │凌晨零時│光五街52號    │00000000）提款卡（│拍，有買家需要匯款，但其帳戶│                │
│    │      │許      │              │含密碼）1張       │因故無法使用，向范予借用其│                │
│    │      │        │              │                  │郵局帳戶供買家匯入貨款之用。│                │
├──┼───┼────┼───────┼─────────┼──────────────┼────────┤
│  7 │黃湘芸│100.2.24│高雄市○○路之│0000000000門號SIM │以RICH之綽號，詐稱其行動電話│黃鈞豪犯詐欺取財│
│    │      │        │臺灣大哥大門市│卡1張             │門號是跟他人借用，想要自己專│罪，累犯，處有期│
│    │      │        │              │                  │屬的門號，但卻因故無法申辦門│徒刑伍月，如易科│
│    │      │        │              │                  │號，請黃湘芸以黃湘芸之名義申│罰金，以新臺幣壹│
│    │      │        │              │                  │辦門號予其使用。            │仟元折算壹日。  │
│    │      ├────┼───────┼─────────┼──────────────┤                │
│    │      │100年3月│高雄市某郵局（│5000元            │以RICH之綽號，詐稱其向王馥書│                │
│    │      │初某日  │匯款地）      │                  │（亦為被害人）購買太陽眼鏡，│                │
│    │      │        │              │                  │藉此向黃湘芸借款5000元，請黃│                │
│    │      │        │              │                  │湘芸直接匯入其持用之王馥書帳│                │
│    │      │        │              │                  │戶內。                      │                │
│    │      ├────┼───────┼─────────┼──────────────┤                │
│    │      │100.3.8 │高雄市○○路之│23500元           │以RICH之綽號，詐稱自己有馬自│                │
│    │      │上午    │遠東商業銀行  │                  │達5汽車1部，卻因載送之朋友持│                │
│    │      │        │              │                  │有毒品導致車輛遭查扣，需要金│                │
│    │      │        │              │                  │錢把車輛保出來，向黃湘芸借款│                │
│    │      │        │              │                  │20000元；又詐稱其經營網拍有 │                │
│    │      │        │              │                  │買家將匯款3500元，其會向買家│                │
│    │      │        │              │                  │要求匯款3500元至黃湘芸之帳戶│                │
│    │      │        │              │                  │，故要求黃湘芸先交付3500元。│                │
│    │      │        │              │                  │因而向黃湘芸共拿取23500元。 │                │
│    │      ├────┼───────┼─────────┼──────────────┤                │
│    │      │100.3.15│高雄市○○路之│50000元           │以RICH之綽號，詐稱自己有馬自│                │
│    │      │        │遠東商業銀行（│                  │達5汽車1部，卻因載送之朋友持│                │
│    │      │        │匯款地）      │                  │有毒品導致車輛遭查扣，需要金│                │
│    │      │        │              │                  │錢把車輛保出來，向黃湘芸借款│                │
│    │      │        │              │                  │50000元，請黃湘芸匯款至其佯 │                │
│    │      │        │              │                  │稱為律師助理之林鈺諠（亦為被│                │
│    │      │        │              │                  │害人）郵局帳戶。            │                │
│    │      ├────┼───────┼─────────┼──────────────┤                │
│    │      │100.4.11│台北市以電話聯│3000元            │以RICH之綽號，詐稱有朋友欲出│                │
│    │      │        │絡            │                  │售HTC牌手機1支，可幫黃湘芸代│                │
│    │      │        │              │                  │購，要求黃湘芸匯款3000元至其│                │
│    │      │        │              │                  │持用之林鈺諠（亦為被害人）中│                │
│    │      │        │              │                  │國信託帳戶。                │                │
├──┼───┼────┼───────┼─────────┼──────────────┼────────┤
│ 8  │彭思樺│100.4.6 │新竹北埔郵局（│4000元            │以RICH之綽號，詐稱欲出售HTC │黃鈞豪犯詐欺取財│
│    │      │        │匯款地）      │                  │牌手機1支，要求彭思樺匯頭款 │罪，累犯，處有期│
│    │      │        │              │                  │4000元至其持用之林鈺諠（亦為│徒刑參月，如易科│
│    │      │        │              │                  │被害人）中國信託帳戶。      │罰金，以新臺幣壹│
│    │      ├────┼───────┼─────────┼──────────────┤仟元折算壹日。  │
│    │      │100.4.22│新竹北埔郵局（│3000元            │以RICH之綽號，詐稱欲出售HTC │                │
│    │      │        │匯款地）      │                  │牌手機1支，要求彭思樺匯尾款 │                │
│    │      │        │              │                  │3000元至其持用之黃湘芸（亦為│                │
│    │      │        │              │                  │被害人）遠東商銀帳戶。      │                │
│    │      ├────┼───────┼─────────┼──────────────┤                │
│    │      │100.4.27│台北市        │2000元（未遂）    │以RICH之綽號，詐稱其母親生活│                │
│    │      │        │              │                  │費不足，欲向彭思樺借款2000元│                │
│    │      │        │              │                  │花用，然因彭思樺拒絕而未遂。│                │
├──┼───┼────┼───────┼─────────┼──────────────┼────────┤
│ 9  │王馥書│100.2.26│臺南市○○路  │筆記型電腦1台、行 │以陳育嘉之假名，詐稱其妹妹需│黃鈞豪犯詐欺取財│
│    │      │        │              │動網卡1個、0000000│要筆記型電腦1台，但其無法申 │罪，累犯，處有期│
│    │      │        │              │005門號SIM卡1張   │辦門號，故要求王馥書以其名義│徒刑參月，如易科│
│    │      │        │              │                  │申辦門號，綁約購買行動網卡1 │罰金，以新臺幣壹│
│    │      │        │              │                  │張及筆記型電腦1台供其使用。 │仟元折算壹日。  │
│    │      ├────┼───────┼─────────┼──────────────┤                │
│    │      │100.2.26│臺南市○○路  │0000000000、095689│以陳育嘉之假名，詐稱其妹妹與│                │
│    │      │        │              │8893門號SIM卡各1張│人發生糾紛需要變更手機門號，│                │
│    │      │        │              │、手機1支         │但其無法申辦門號，故要求王馥│                │
│    │      │        │              │                  │書以其名義申辦門號及手機供其│                │
│    │      │        │              │                  │使用。                      │                │
├──┼───┼────┼───────┼─────────┼──────────────┼────────┤
│ 10 │李君儀│100.4.23│臺北市萬華區漢│筆記型電腦1台、金 │以RICH之綽號，詐稱想和李君儀│黃鈞豪犯詐欺取財│
│    │      │下午5、6│中街42號5樓之3│鍊子1條           │交換筆記型電腦使用，且想向李│罪，累犯，處有期│
│    │      │時許    │              │                  │君儀購買金鍊子1條，使李君儀 │徒刑參月，如易科│
│    │      │        │              │                  │交付筆記型電腦1台與金鍊子1條│罰金，以新臺幣壹│
│    │      │        │              │                  │。                          │仟元折算壹日。  │
└──┴───┴────┴───────┴─────────┴──────────────┴────────┘
附表二
┌──┬───┬────┬───────┬─────────┬──────────────┬────────┐
│編號│被害人│犯罪時間│犯罪地點      │所得物品          │犯罪手法                    │主文            │
├──┼───┼────┼───────┼─────────┼──────────────┼────────┤
│  1 │范予│100.5.11│台南市永康區  │500元             │取得范予交付之郵局帳號0021│黃鈞豪犯非法由自│
│    │      │        │              │                  │0000000000帳號提款卡及密碼後│動付款設備取財罪│
│    │      │        │              │                  │未未經范予同意，自范予前│，累犯，處有期徒│
│    │      │        │              │                  │開郵局帳戶內提領500元。     │刑參月，如易科罰│
│    │      │        │              │                  │                            │金，以新臺幣壹仟│
│    │      │        │              │                  │                            │元折算壹日。    │
├──┼───┼────┼───────┼─────────┼──────────────┼────────┤
│  2 │黃湘芸│100.5.10│嘉義縣某郵局  │22700元           │未經黃湘芸同意，自黃湘芸遠東│黃鈞豪犯非法由自│
│    │      │        │              │                  │商銀帳號00000000000000帳戶內│動付款設備取財罪│
│    │      │        │              │                  │提領22700元。               │，累犯，處有期徒│
│    │      │        │              │                  │                            │刑參月，如易科罰│
│    │      │        │              │                  │                            │金，以新臺幣壹仟│
│    │      │        │              │                  │                            │元折算壹日。    │
└──┴───┴────┴───────┴─────────┴──────────────┴────────┘